# 求助陈版 - 持小股并表问题

提问人：ironyclaris 时间：2021-12-07 15:13:33
陈版您好：
A公司有全资子公司B、C公司，其中B公司设立在境外。
C公司与其他公司共同获得一个项目D，项目协议约定C公司持有51%的股权并可以控制D公司。
但是后期由于需要配合政府招商政策（政府招商政策是项目公司必须有50%境外资金注入）。C公司将持有的50%股权转让给B公司，由于B公司是境外公司，合并报表涉及的问题较多难度较大，因此B公司与C公司签署一致行动协议，仍准备在C公司层面合并D公司。
上述操作是否可行？1%持股比例并表是否存在障碍？

回答人：chenyiwei
C的直接持股比例只有1%，比例太低，很可能被认定为是代理人。因此不适合于由C继续合并D的报表。